臺灣士林地方法院刑事判決
111年度審易字第1339號
公  訴  人  臺灣士林地方檢察署檢察官
被      告  陳素英


上列被告因竊盜案件，經檢察官提起公訴（111 年度偵字第1893
8 號），本院判決如下：
    主  文
陳素英竊盜，處罰金新臺幣伍仟元，如易服勞役，以新臺幣壹仟
元折算壹日。
    事  實
一、陳素英於民國111 年7 月24日（起訴書誤載為25日）下午5 
     時37分許，行經臺北市○○區○○○路00巷00號前，偶然發現黃
    玉貴所有之資生堂肥皂禮盒1 盒放置在黃女之000-000  號
    普通重機車坐墊上，無人看管，一時貪念，竟即意圖為自己
    不法之所有，基於竊盜犯意，於上開時間、地點，趁四下無
    人之便，徒手竊取上開肥皂禮盒得逞（內含肥皂7 塊，價值
    新臺幣〈下同〉1200元），得手後將竊得之肥皂禮盒放入其手
    推車內，自行離去。嗣因黃玉貴發覺失竊，報警處理，始為
    警循線查獲上情。
二、案經臺北市政府警察局北投分局移送臺灣士林地方檢察署檢
    察官偵查起訴。
    理  由
一、程序部分
（一）後引黃玉貴於警詢中所為之陳述，雖係被告以外之人於審
      判外以言詞所為之陳述，屬於傳聞證據，且被告在本院準
      備程序中，經詢問其對前開證據之證據能力結果，亦保持
      沉默（本院卷第28頁），然衡酌被告先前在本院準備程序
      中對擅自取走黃玉貴之肥皂禮盒一事，並無爭執，僅辯稱
      主觀上並無竊盜犯意云云（詳如後述），是被告對此部分
      事實既無爭執，則其對證明前開待證事實之證據，自亦無
      爭執其證據能力之理，故應認被告在前開不爭執事實之範
      圍內，亦已一併同意將作為其證明基礎之證據，引用為本
      案之審判資料，故黃玉貴之警詢筆錄雖屬傳聞證據，然參
      酌刑事訴訟法第159 條之5 第1 項規定，仍應認其在上述
      被告不爭執事項之範圍內，有證據能力。
（二）至於後述之其餘證據依法原則上均有證據能力，被告亦未
      對其證據能力有何抗辯，參酌最高法院97年度台上字第10
      69號判決意旨，此部分證據具有證據能力之法律依據，即
      不再贅。
二、訊據被告陳素英固坦承於上揭時間、地點，取走黃玉貴置於
    機車上的肥皂禮盒等事實，惟否認有何竊盜犯行，辯稱略以
    ：伊看到肥皂禮盒在那邊，以為是沒有人要的，伊想把肥皂
    禮盒拿給別人，不是伊自己要的云云。經查：
（一）被告於上開時間、地點，取走黃玉貴所有放在機車座墊上
      的肥皂禮盒之事實，業經被告自承屬實，核與黃玉貴於警
      詢中指述其肥皂禮盒失竊之情節相符（偵查卷第12頁），
      此外，並有現場監視器側錄被告取走該肥皂禮盒之畫面翻
      拍照片、黃玉貴出具之贓物認領保管單各1 份在卷可稽（
      偵查卷第27頁至第28頁、第23頁），可堪信實。
（二）不告而取謂之偷，此係常理，觀諸前述之監視錄影畫面照
　　  片顯示（偵查卷第27頁、第28頁），被告取走之肥皂禮盒
      係擺放在停放路旁之機車坐墊上，既未棄置在垃圾桶或廢
      棄物堆中，亦未散落在道路上，一望可知當係車主之物，
      其外觀包裝似亦甚完整、良好，當非隨意丟棄之無主物或
      廢棄物可比，上情以一般人而言，可以輕易得見，被告亦
      難諉為不知，此觀被告在偵查中經檢察官質以：「肥皂放
      在盒子裡，憑什麼認定該肥皂係沒有人要的」時，也僅泛
      稱：「因為沒有人在旁邊，所以我不太會講，我自己想說
      放在那裡沒人要」云云（偵查卷第53頁），顯難自圓其說
      甚明，準此，被告未經物主許可，擅自取走本案之肥皂禮
      盒，有竊盜之不法意圖，已甚明白，其上開所辯應係卸責
      之詞，並不足採，至被告在竊取前開肥皂禮盒後，究竟將
      之贈與他人或供己使用，並非所問，無從執為有利於其之
      認定，附此敘明。
（三）綜上所述，本案事證明確，被告所辯無非卸責之詞，不足
      採信，其犯行洵堪認定，應依法論科。
三、核被告所為，係犯刑法第320 條第1 項之竊盜罪。爰審酌被
    告前於103 年間即因涉犯竊盜案件，因竊得物品價值非鉅且
    與被害人和解，而為臺灣士林地方檢察署檢察官以103 年度
    調偵字第958 號依職權為不起訴處分確定，又於108 年間因
    竊盜案件，經本院以108 年度士簡字第668 號判決判處罪刑
    確定並執行完畢，有前開不起訴處分書（偵查卷第59頁）及
    臺灣高等法院被告前案紀錄表在卷可考，屢犯不改，本不宜
    輕縱，姑念其係民國37年生，案發時已74歲，又僅小學肄業
    （偵查卷第7 頁），此次行竊應係貪小便宜所致，並非有何
    嚴重過惡，竊得之禮盒價值為1200元，並已歸還給黃玉貴，
    有贓物認領保管單在卷可考（偵查卷第23頁），犯罪情節尚
    稱輕微，黃玉貴亦表明無追究之意（偵查卷第13頁），被告
    犯後始終否認犯行，尚有僥倖之心，另斟酌其生活經驗、家
    庭及經濟狀況與其他一切情狀，量處如主文所示之刑，並諭
    知易服勞役之折算標準，以示懲儆。被告竊得之肥皂禮盒係
    其犯罪所得，本應諭知沒收或追徵，惟因其已將之返還給黃
    玉貴，此如前述，依刑法第38條之1 第5  項規定，即不需
    再行沒收或追徵，併此敘明。
據上論斷，應依刑事訴訟法第299 條第1 項前段，刑法第320 條
第1 項、第42條第3 項前段，刑法施行法第1 條之1 第1 項，判
決如主文。
本案經檢察官薛雯文到庭執行職務。
中　　華　　民　　國　 111　　年　　12　　月　　5 　　日
 　　　　　　　   刑事第十庭法  官  陳彥宏  
以上正本證明與原本無異。
如不服本判決應於收受送達後20日內向本院提出上訴書狀，並應
敘述具體理由。其未敘述上訴理由者，應於上訴期間屆滿後20日
內向本院補提理由書(均須按他造當事人之人數附繕本)，「切勿
逕送上級法院」。
因疫情而遲誤不變期間，得向法院聲請回復原狀。
                            書記官  李文瑜
中　　華　　民　　國　 111　　年　　12　　月　　5 　　日
                            
論罪法條：
中華民國刑法第320條
意圖為自己或第三人不法之所有，而竊取他人之動產者，為竊盜
罪，處五年以下有期徒刑、拘役或五十萬元以下罰金。
意圖為自己或第三人不法之利益，而竊佔他人之不動產者，依前
項之規定處斷。
前二項之未遂犯罰之。